Inventaris van het archief van de Directie Curatieve Zorg en taakvoorganger van het Ministerie van Volksgezondheid, Welzijn en Sport, 1995-2006
Nationaal Archief, Den Haag
- Taakuitvoering van de Directie Curatieve Zorg en taakvoorganger-, 2
  - Gezondheid en milieuhygiëne-, 2.1
    - Gezondheidszorg-, 2.1.1
      - Gezondheidszorg naar aard van de verstrekking-, 2.1.1.5
        - Verstrekking van vervoer / ambulancezorg-, 2.1.1.5.1
          - Stukken betreffende het informeren van de Vaste Commissie voor Volksgezondheid, Welzijn en Sport over het toekennen van extra middelen voor het jaar 2000 ten behoeve van de beschikbaarheid en bereikbaarheid van de Zeeuwse ambulancediensten, 1999-2002; 432; pak
          - Stukken betreffende het vraagstuk met betrekking tot de besturingssystematiek voor de ambulancezorg, 2000-2003; 433-434; 1 pak en 1 omslag
            - Het voeren van overleg met belangenorganisaties en het informeren van de Vaste Commissie voor Volksgezondheid, Welzijn en Sport en de Tweede Kamer over de besturingssystematiek voor de ambulancezorg 2000-2002, 433; omslag
            - Het voorbereiden en vaststellen van een definitief standpunt over de nieuwe besturingssystematiek voor de ambulancezorg en het informeren van de Tweede Kamer hierover 2001-2003, 434; pak
          - Stukken betreffende het tot stand komen van een Koninklijk Besluit houdende wijziging van het Besluit sanering instellingen voor gezondheidszorg (tijdelijke sanering ambulancevervoer), 2001-2002; 435; omslag
          - Stukken betreffende het informeren van de Vaste Commissie voor Volksgezondheid, Welzijn en Sport met betrekking tot de behandeling en uitvoering van de resultaten van het rapport 'Niet zonder zorg' opgesteld door het Rijksinstituut voor Volksgezondheid en Milieu (RIVM) inzake een onderzoek naar de doelmatigheid en kwaliteit van de ambulancezorg, 2001-2003; 436; pak
          - Stukken betreffende het informeren van de Tweede Kamer over de overeenkomst tussen het College Tarieven Gezondheidszorg (CTG), AmbulanceZorg Nederland en Zorgverzekeraars Nederland met betrekking tot de verdeling van extra middelen ten behoeve van de ambulancezorg en de vaststelling van de gewijzigde beleidsregel van het CTG 'Aanpassingen aanvaardbare kosten 2002 ambulancezorg', 437; omslag
          - Stukken betreffende het installeren en de werkzaamheden van de Stuurgroep Project Versterking Ambulancezorg, onder voorzitterschap van het Ministerie van Volksgezondheid, Welzijn en Sport, 2002-2004; 438-443; 2 pakken en 4 omslagen
            Nota bene: Het project heeft als doel om de kwaliteit van de ambulancezorg te versterken en de aanbevelingen van het Rijksinstituut voor Volksgezondheid en Milieu (RIVM) rapport 'Niet zonder zorg' te implementeren
            - Benoeming van leden en het verstrekken van achtergrondinformatie aan de minister 2002-2003, 438; omslag
            - Het meewerken aan het deelproject Landelijke Spreiding en Beschikbaarheid Ambulancezorg en het informeren van de Tweede Kamer hierover 2002-2003, 439; pak
            - Projectplan Versterking Ambulancezorg 2002-2003, 440; omslag
            - Het ontwikkelen van en deelnemen aan het Project Versterking Ambulancezorg 2002-2004, 441; pak
            - Vergaderstukken van de vergadering op 22 mei 2003 2003-, 442; omslag
            - Rapport van het Project Versterking Ambulancezorg van het Projectbureau Versterking Ambulancezorg 2004-, 443; omslag
          - Stukken betreffende het voorbereiden van en deelnemen aan bestuurlijke overleggen over spreiding, beschikbaarheid en knelpunten in de ambulancezorg, 2002-2004; 444-445; 2 omslagen
            - Overleg op 25 november 2002 van de minister met het bestuur van Zorgverzekeraars Nederland (ZN), het bestuur van het InterProvinciaal Overleg (IPO), de Vereniging Nederlandse Gemeenten (VNG) en Ambulance Zorg Nederland (AZN) over knelpunten in de ambulancezorg 2002-, 444; omslag
            - Bestuurlijke overleggen op 19 december 2002 en 13 februari 2003 tussen Ambulancezorg Nederland (AZN), Zorgverzekeraars Nederland (ZN), Interprovinciaal Overleg (IPO), Vereniging Nederlandse Gemeenten (VNG) en het ministerie over de spreiding en beschikbaarheid van de ambulancezorg in Nederland 2002-2004, 445; omslag
          - Stukken betreffende het geven van advies aan de minister inzake de mogelijkheid dat de Raad voor de Volksgezondheid en Zorg (RVZ) afwijkt van het standpunt over het hanteren van de veldnorm van 15 minuten als aanrijtijd voor een ambulance, zoals vermeld in de beleidsvisie Acute Zorg, 2003-; 446; omslag
      - Gezondheidszorg naar de aard van de geneeswijzen-, 2.1.1.6
        - Reguliere geneeswijzen-, 2.1.1.6.1
          - Chirurgie-, 2.1.1.6.1.1
            - Stukken betreffende het informeren van de Eerste en Tweede Kamer over het advies van de Gezondheidsraad inzake preoperatief onderzoek, 1996-1999; 447; omslag
            - Stukken betreffende het beantwoorden van Kamervragen van het Tweede Kamerlid A.C. Kant inzake het onderzoek naar het overlijden van een vrouw in het St. Clara Ziekenhuis te Rotterdam nadat ongeveer 4 weken eerder een liposuctie had plaatsgevonden in Schoonheidscentrum Linia te Rotterdam, 2000-; 448; omslag
          - Paramedische zorg-, 2.1.1.6.1.2
            - Radiotherapie-, 2.1.1.6.1.2.1
              - Nota aan de minister inzake het advies van het College van Ziekenhuisvoorzieningen ten behoeve van de behandeling en onderzoek met stereotactische bestraling in het Academisch Ziekenhuis Vrije Universiteit (AZVU) en het Academisch Ziekenhuis Rotterdam (AZR), 1995-; 449; omslag
              - Stukken betreffende het vaststellen van het Planningsbesluit Radiotherapie 2000, alsmede het informeren van de Tweede Kamer over een plan van aanpak hoe uitbreiding van radiotherapeutische apparatuur op zeer korte termijn verantwoord kan plaatsvinden, 2000-2001; 450; pak
              - Vergaderstukken van de bijeenkomst van 30 januari 2003 van de Stuurgroep Radiotherapie, 451; omslag
            - Fysiotherapie en oefentherapie-, 2.1.1.6.1.2.2
              - Stukken betreffende de beperkende maatregel fysiotherapie en oefentherapie Cesar / Mensendieck en enkele gerelateerde onderwerpen, 1994-2000; 452-458; 5 pakken en 2 omslagen
                Nota bene: De oefentherapie-Cesar/Mensendieck is een actieve behandelmethode gericht op het houdings- en bewegingsapparaat van de mens
                - Het voorbereiden van overleg met en het informeren van de Tweede Kamer over de beperking van de aanspraak op fysiotherapie en op de oefentherapie Cesar / Mensendieck 1994-1999, 452; pak
                - Het voorbereiden van de totstandkoming en wijziging van de lijst aandoeningen langdurige en intermitterende fysiotherapie / oefentherapie Cesar / Mensendieck en het informeren van de Tweede Kamer hierover 1995-1996, 453; pak
                - Vergaderstukken van het Bestuurlijk overleg op 29 augustus 1996 over de opbrengst van de beperkende maatregelen voor fysiotherapie en oefentherapie Cesar en Mensendieck alsmede het informeren van de minister hierover 1996-, 454; pak
                - Het informeren van de Tweede Kamer over de wijzigingen naar aanleiding van het advies van de Commissie Lijst van de Ziekenfondsraad rond de beperkende maatregelen op het gebied van fysiotherapie en de oefentherapie Cesar / Mensendieck in de ziekenfondsverzekeringen en de Wet op de toegang tot Ziektekostenverzekeringen (WTZ) 1996-1997, 455; pak
                - Het informeren van de Tweede Kamer over beperkende maatregelen op het gebied van fysiotherapie en oefentherapie Cesar en Mensendieck uit oogpunt van kostenbeheersing 1997-, 456; omslag
                - Het aanvragen en beoordelen van adviezen van de door de Ziekenfondsraad ingestelde Commissie Lijst over verstrekking van langdurige en intermitterende fysiotherapie en van de oefentherapie Cesar / Mensendieck, alsmede het informeren van de Vaste Commissie voor Volksgezondheid, Welzijn en Sport hierover en het informeren van de Tweede Kamer over de beperkende maatregel fysiotherapie en oefentherapie Cesar / Mensendieck en enkele gerelateerde onderwerpen 1997-2000, 457; omslag
                - Rapport 'Evaluatie beperkende maatregel fysiotherapie, oefentherapie Cesar en - Mensendieck inclusief het 'Amsterdamse dienstenmodel' van de Ziekenfondsraad, met begeleidend schrijven 1998-, 458; pak
              - Stukken betreffende het voeren van overleg met zorgverzekeraars inzake de invoering van de wetswijziging paramedische hulp ziekenfondsverzekering, met name fysiotherapie, en het informeren van de minister hierover, 1995-1997; 459; omslag
              - Stukken betreffende de werkzaamheden van de Werkgroep Fysiotherapie en Oefentherapie (WFO) en het voeren van bestuurlijk en ambtelijk overleg met WFO, 1995-1998; 460-462; 2 pakken en 1 omslag
                - Het voeren van bestuurlijk overleg met de Werkgroep Fysiotherapie en Oefentherapie (WFO) en het informeren van de minister hierover 1995-1998, 460; omslag
                - Het informeren van de minister over het eindrapport van de Werkgroep Fysiotherapie en Oefentherapie getiteld 'Oplossingsrichtingen voor inhoudelijke en financiële knelpunten' 1997-, 461; pak
                - Het informeren van de minister over het bestuurlijk en ambtelijk overleg met de Werkgroep Fysiotherapie en Oefentherapie 1997-1998, 462; pak
              - Stukken betreffende het aanbieden van het advies 'Fysiotherapie en oefentherapie' aan de Tweede Kamer, 1996-; 463; omslag
              - Stukken betreffende het informeren van de Tweede Kamer en de minister over het onderzoek 'Financiële effecten van de maatregel fysiotherapie en oefentherapie 1996', uitgevoerd in opdracht van de minister door Coopers & Lybrand, 1996-1997; 464; omslag
              - Stukken betreffende het laten doen van onderzoek en het vaststellen van het eindproduct naar de financiële gevolgen van de voorstellen tot wijziging van de lijst met aandoeningen van langdurige en intermitterende fysiotherapie en oefentherapie Cesar/Mensendieck in het kader van de Regeling Paramedische Hulp Ziekenfondsverzekering, 1997-; 465; omslag
              - Stukken betreffende het tot stand komen van het rapport 'Oplossingsrichtingen voor inhoudelijke en financiële knelpunten' van de werkgroep Fysiotherapie en Oefentherapie over het structureel oplossen van inhoudelijke en financiële knelpunten bij fysiotherapeutische en oefentherapeutische zorg, 1997-; 466; pak
              - Stukken betreffende het voeren van overleg met het Koninklijk Nederlands Genootschap voor Fysiotherapie (KNGF) over de plaats, positie en toekomst van de fysiotherapie, 1998-; 467; omslag
              - Stukken betreffende het informeren van de Eerste en de Tweede Kamer over het standpunt van het Ministerie van Volksgezondheid, Welzijn en Sport met betrekking tot de verhouding tussen fysiotherapeuten en manuele therapie naar aanleiding van het rapport van de Economische Controle Dienst (ECD) inzake opsporingsonderzoeken, 1999-; 468; omslag
              - Stukken betreffende het voeren van overleg met het Koninklijk Nederlands Genootschap voor Fysiotherapie (KNGF) en de Zorgverzekeraars Nederland (ZN) over de rapportage van het addendumoverleg en over het rapport 'De betekenis van fysiotherapie' van de Stichting Economisch Onderzoek (SEO) der Universiteit van Amsterdam, 2000-; 469; pak
              - Stukken betreffende het informeren van de Tweede Kamer over het in te nemen standpunt met betrekking tot het opstellen en bijstellen van richtlijnen voor de fysiotherapie naar aanleiding van het advies van de Gezondheidsraad met als titel 'De effectiviteit voor de fysische therapie', 2000-2001; 470; omslag
              - Stukken betreffende het informeren van de Tweede Kamer over de meerjarenafspraken met betrekking tot de financiering en behandelrichtlijnen door fysiotherapeuten en oefentherapeuten Cesar, 2000-2002; 471; omslag
              - Stukken betreffende het informeren van de Tweede Kamer over het in te nemen standpunt ten aanzien van het advies van de Gezondheidsraad over de effectiviteit van oefentherapie, 2004-; 472; omslag
            - Logopedie / dyslexie-, 2.1.1.6.1.2.3
              - Stukken betreffende het informeren van de minister over een adviesaanvraag aan de Gezondheidsraad inzake de inhoud en de plaats van de behandeling van dyslexie, 1992-1996; 473; omslag
              - Stukken betreffende het informeren van de Tweede Kamer over het standpunt op het advies van de Gezondheidsraad inzake de afbakening en behandeling van dyslexie, alsmede correspondentie met instanties en organisaties op het gebied van onderwijs hierover, 1995-1999; 474; pak
              - Stukken betreffende het voorbereiden van beperkende maatregelen ten aanzien van de verstrekking van logopedie, 1997-1998; 475; pak
            - Overig-, 2.1.1.6.1.2.4
              - Stukken betreffende het instellen van de stuurgroep Informatievoorziening Paramedische Zorg inzake de pilot landelijke informatievoorziening paramedische zorg, 1995-1997; 476; pak
              - Stukken betreffende het informeren van de Tweede Kamer over het evaluatieonderzoek inzake beperkende maatregelen fysiotherapie en oefentherapie (ZAO-dienstenmodel), de voorgenomen maatregel logopedie en de uitvoering van de ministeriële regeling paramedische hulp ziekenfondsverzekering, 1995-1999; 477; pak
              - Stukken betreffende het aanleveren van tekst aan de minister inzake een interview door het tijdschrift 'Issue' over richtlijnen in de paramedische zorg, 1998-; 478; omslag
              - Stukken betreffende het oprichten van de Stuurgroep Pilot Informatie Paramedische zorg, met eindrapport, 1998-; 479; pak
              - Stukken betreffende het voeren van overleg met de Raad voor de Volksgezondheid en Zorggerelateerde dienstverlening (RVZD) met betrekking tot de positionering van de paramedische zorg en het voorleggen van het advies van de RVZD aan de minister, 1998-; 480; omslag
              - Stukken betreffende het formeren van de Stuurgroep Modernisering Paramedische Zorg, ingesteld ten behoeve van de concretisering van de meerjarenafspraken met de zorgsector en de paramedische sector, met vergaderstukken, 1999-; 481; omslag
              - Stukken betreffende het voorbereiden, afsluiten en uitvoeren van het Convenant Paramedische Sector en het informeren van de Tweede Kamer hierover, 1999-2000; 482; pak
              - Stukken betreffende het aangaan van een samenwerkingsovereenkomst door het Koninklijk Nederlands Genootschap voor Fysiotherapie (KNGF), de Nederlandse Vereniging van Oefentherapeuten-Mensendieck (NVOM), de Vereniging Bewegingsleer Cesar (VBC), het College voor Zorgverzekeringen (CvZ), het Ministerie van Volksgezondheid, Welzijn en Sport (VWS), de Kontaktkommissie Publiekrechtelijke Ziektekostenregelingen voor Ambtenaren (KPZ), Zorgverzekeraars Nederland (ZN) en het Nederlands Instituut voor Onderzoek van de Gezondheidszorg (NIVEL) inzake de Landelijke Informatievoorziening Paramedische Zorg (LIPZ), 2000-; 483; omslag
        - Alternatieve geneeswijzen-, 2.1.1.6.2
          - Stukken betreffende het voorbereiden van een beleidsbrief ten behoeve van de Tweede Kamer over de alternatieve behandelwijzen, 1994-1996; 484; omslag
          - Stukken betreffende het beantwoorden van Kamervragen van het Tweede Kamerlid M. Smits inzake het onderwijsaanbod met betrekking tot alternatieve geneeswijzen, 1997-; 485; omslag
          - Stukken betreffende het beantwoorden van Kamervragen over de toepassing van alternatieve geneeswijzen, 1998-; 486; omslag
      - Gezondheidszorg naar de aard van de ziekte-, 2.1.1.7
        - Niet-infectieziekten-, 2.1.1.7.1
          - Stukken betreffende het informeren van de Tweede Kamer over de resultaten van het onderzoek van een werkgroep van het Centraal Begeleidingsorgaan (CBO) voor de intercollegiale toetsing naar de indicatiestelling voor de behandeling van astmapatiënten in het hooggebergte, 1994-1997; 487; pak
          - Stukken betreffende het informeren van de minister over het Algemeen Overleg met de Vaste Kamercommissie voor Volksgezondheid, Welzijn en Sport op 15 mei 1997 over zorgverlening aan CVA-patiënten (cerebrovasculair accident), 488; omslag
          - Stukken betreffende het advies van de Gezondheidsraad inzake de behandeling van tumoren met hyperthermie, 1998-1999; 489-490; omslag
            - Het voorbereiden van overleg met en het informeren van de Tweede Kamer over het innemen van een standpunt inzake het advies van de Gezondheidsraad over hyperthermie 1998-1999, 489; omslag
            - Het beantwoorden van Kamervragen naar aanleiding van het advies van de Gezondheidsraad inzake de behandeling van tumoren met hyperthermie 1999-, 490; omslag
          - Stukken betreffende het informeren van de Tweede Kamer over de evaluatie van de Integrale Kankercentra, 1998-2001; 491; omslag
          - Stukken betreffende het voeren van overleg met de Nederlandse Diabetes Federatie en de Eerste Associatie van Diabetes Verpleegkundigen over diabeteszorg, 1999-; 492; omslag
          - Stukken betreffende het voorbereiden van de beantwoording van vragen van het Tweede Kamerlid C. Hermann naar aanleiding van een artikel in het Algemeen Dagblad van 23 september 2000 over vertraging van de behandeling van kankerpatiënten in het Academisch Ziekenhuis te Rotterdam, 2000-2001; 493; omslag
        - Infectieziekten-, 2.1.1.7.2
          - Stukken betreffende het uitwerken van de beleidsnota 'Infectieziektenbestrijding' en het toezenden hiervan aan de Tweede Kamer, 1996-1997; 494; omslag
          - Stukken betreffende het coördineren van de organisatie van het Nationaal Programma Griepvaccinatie, 1996-1998; 495; pak
      - Organisatie van de Gezondheidszorg-, 2.1.1.8
        - Algemene aangelegenheden-, 2.1.1.8.1
          - Stukken betreffende het voorbereiden van wijziging van de Wet Ziekenhuisvoorzieningen (WZV), 1991-1996; 496; pak
          - Stukken betreffende het voorbereiden van het Algemeen Overleg van 11 oktober 1995 met de Vaste Commissie voor Volksgezondheid, Welzijn en Sport over de toekomstige advies- en uitvoeringsstructuur van het Ministerie van Volksgezondheid, Welzijn en Sport, 497; omslag
          - Stukken betreffende het wijzigen van het Besluit Toestemmingsprocedures Wet Ziekenhuisvoorzieningen, 1995-1996; 498; omslag
          - Stukken betreffende het instellen en de werkzaamheden van de Interdepartementale MDW (Marktwerking, Deregulering en Wetgevingskwaliteit)-Projectgroep Ziekenhuiszorg, 1995-2000; 499-510; 5 pakken en 5 omslagen
            - Algemeen 1995-1998, 499; pak
            - Het instellen van de projectgroep 1996-1998, 500; omslag
            - Het informeren van de Tweede Kamer en de Vaste Commissie voor Volksgezondheid, Welzijn en Sport over de bevordering van de marktwerking in de ziekenhuiszorg en over de samenstelling van de projectgroep 1996-, 501; pak
            - Het voorbereiden van het Algemeen Overleg van 30 oktober 1996 met de Vaste Commissie voor Volksgezondheid, Welzijn en Sport inzake de Marktwerking, Deregulering en Wetgevingskwaliteit - Ziekenhuiszorg 1996-, 502-503; omslag
              - Het informeren van de Tweede Kamer naar aanleiding van het Algemeen Overleg van 30 oktober 1996 inzake de Marktwerking, Deregulering en Wetgevingskwaliteit - Ziekenhuiszorg 1996-, 502; omslag
              - Tafeldossier voor de minister ten behoeve van het Algemeen Overleg van 30 oktober 1996 over de Marktwerking, Deregulering en Wetgevingskwaliteit - Ziekenhuiszorg 1996-, 503; omslag
            - Werkgroep Ziekenhuiszorg 1996-, 504; pak
            - Bijeenkomsten van de projectgroep 1997-1998, 505-507
              - 1997 mei 14 - okt. 17 -, 505; pak
              - 1997 nov. 27 - dec. 03 -, 506; omslag
              - 1998 apr. 01 - mei 27 -, 507; omslag
            - Rapportage en aanbevelingen van de projectgroep en de Raad van de Volksgezondheid en Zorg (RVZ) 1997-1998, 508; omslag
            - Eindrapportage 1998-, 509; omslag
            - Het geven van voorlichting over de visie van het kabinet over de inhoud en structurering van de ziekenhuiszorg door middel van de rapporten 'Over maatschappelijk ondernemen in a human enterprise' en 'Het ziekenhuis; a human enterprise', uitgegeven in het kader van de operatie Marktwerking, Deregulering en Wetgevingskwaliteit 1999-2000, 510; pak
          - Stukken betreffende het voeren van overleg met de minister over topzorgzaken, 1996-1997; 511; omslag
          - Vergaderstukken van de werkgroep Concurrentie en prijsvorming in de gezondheidszorg in het kader van het project Marktwerking, deregulering en wetgevingskwaliteit (MDW) met als taak onderzoek te doen naar de factoren die concurrentie bij fysiotherapeuten en tandartsen belemmeren alsmede een vrijere prijsvorming bij verleende diensten, 1997-; 512-513; 1 pak en 1 omslag
            - Vergadering van 27 februari 1997-, 512; omslag
            - Vergaderingen van 20 maart, 15 april en 15 mei 1997-, 513; pak
          - Stukken betreffende het informeren van de minister met betrekking tot de behandeling van het voorstel van de Wet op Bijzondere Medische Verrichtingen (WBMV) in de Eerste en Tweede Kamer, 1997-1998; 514-516; 2 pakken en 1 omslag
            - Eerste Kamer 1997-, 514; pak
            - Tweede Kamer 1997-, 515; pak
            - Het informeren van de Eerste en Tweede Kamer over het advies 'Dialyse' van de Gezondheidsraad inzake het onderbrengen van de voorzieningen voor dialysebehandelingen onder de werkingssfeer van artikel 2 van de WBMV in verband met de opheffing van artikel 18 van de Wet Ziekenhuisvoorzieningen 1998-, 516; omslag
          - Stukken betreffende de modernisering van de curatieve zorg, 1997-2002; 517-520; 4 omslagen
            - Het tot stand komen van een voortgangsrapportage 'Modernisering curatieve zorg' en de beleidsbrief 'Modernisering curatieve zorg, tweede fase', alsmede het beantwoorden van Kamervragen van de leden van de PvdA-, CDA- en VVD-fractie hierover 1997-, 517; omslag
            - Het samenstellen en het bepalen van de taak en werkwijze van het Platform Modernisering Curatieve Zorg (MCZ) 1999-2000, 518; omslag
            - Conceptrapport van het onderzoek van Zorg Consult Nederland naar het verloop van strategische besluitvormingsprocessen in het kader van het deelproject 'Taakherschikking en taakdifferentiatie' van het project 'Modernisering curatieve zorg' 2002-, 519; omslag
            - Verslag van de werkconferentie Modernisering Curatieve Zorg op 10 december 2001 te Utrecht 2002-, 520; omslag
          - Stukken betreffende het tot stand komen van meerjarenafspraken voor de curatieve zorg tussen de overheid en partijen in het zorgveld, 1998-1999; 521-524; 1 pak en 3 omslagen
            - De totstandkoming en beoordeling van het concept Najaarsakkoord meerjarenafspraken somatische curatieve zorg van 28 oktober 1998 1998-1999, 521; omslag
            - Meerjarenafspraken naar aanleiding van het Regeerakkoord 1998 1998-1999, 522; pak
            - Het beantwoorden van Kamervragen 1999-, 523; omslag
            - Het beantwoorden van vragen van de Vaste Commissie voor Volksgezondheid, Welzijn en Sport 1999-, 524; omslag
          - Stukken betreffende het geven van een reactie op de moties in de Tweede Kamer naar aanleiding van de Algemeen Overleggen over de huisartsenzorg, ambulancezorg en de positionering van de algemene ziekenhuizen, 2002-; 525; pak
          - Vergaderstukken van bijeenkomsten met diverse belangengroeperingen in het kader van de toekomst van de eerstelijnsgezondheidszorg, 2002-; 526; omslag
          - Verslag van een studiereis naar Stockholm op 26 en 27 augustus 2002, gemaakt om een vergelijking te maken tussen het zorgbeleid in de regio Stockholm en het zorgbeleid in Nederland, met een nota gericht aan de minister en staatssecretaris, 527; omslag